【裁判字號】    96,易,3997
【裁判日期】    970117
【裁判案由】    竊盜
【裁判全文】
臺灣高雄地方法院刑事判決              96年度易字第3997號
公  訴  人  臺灣高雄地方法院檢察署檢察官
被      告  丙○○
            甲○○
上列被告因竊盜案件，經檢察官提起公訴（96年度偵字第29355
號），本院以簡式審判程序審理，判決如下：
    主  文
丙○○、甲○○共同犯踰越安全設備竊盜罪，均累犯，丙○○處
有期徒刑拾月、甲○○處有期徒刑捌月。
    事  實
一、丙○○前因施用毒品案件，經本院以94年度訴字第1669號判
    處施用第一級毒品有期徒刑1 年4 月、施用第二級毒品有期
    徒刑6 月，應執行有期徒刑1 年8 月確定，甫於民國96年3
    月30日執行完畢。
二、甲○○前因施用毒品案件，經臺灣高等法院高雄分院以94年
    度上訴字第1847號判處有期徒刑1 年6 月確定；復因施用毒
    品案件，經本院以94年度簡字第4704號判處有期徒刑6 月確
    定；另因竊盜案件，經本院以94年度簡字第6360號判處有期
    徒刑3 月確定。前開3 罪並經臺灣高等法院高雄分院依中華
    民國96年罪犯減刑條例，以96年度聲減字第565 號裁定予以
    減刑並定應執行刑1 年1 月確定，甫於96年7 月16日執行完
    畢。
三、詎二人均未知警惕，復於96年10月13日晚間10時30分許，由
    甲○○騎乘車號ZIL －333 號輕型機車搭載丙○○，行經丁○○位在高雄市前鎮區○○○○街與公園三街口工地之貨櫃屋
    前，自窗戶外窺見丁○○所有之家用絕緣電線共13捲（總價
    約新臺幣〈下同〉10,400元），存放屋內無人看管，竟乘四
    下無人之際，共同基於意圖為自己不法所有踰越安全設備竊
    盜之犯意聯絡，先合力將已經關閉惟未上鎖，具有防閑作用
    屬安全設備性質之鋁窗推開後，推由丙○○踰越窗口進入屋
    內，徒手竊取上開13捲電線，甲○○則騎乘上開機車在外把
    風接應，得手後並由丙○○隨地拾取50公斤裝之飼料袋2 個
    ，將電線分裝入袋，置於前開機車之腳踏板上，偕同載運離
    去。嗣於同日晚間11時許，行經高雄縣鳳山市○○街與臨海
    街南下機車道時，經警攔檢而查獲上情，並扣得上開電線13
    捲（已發還丁○○）、飼料袋2 個。
四、案經高雄縣政府警察局鳳山分局報請臺灣高雄地方法院檢察
    署檢察官偵查起訴。
    理  由
一、本件被告丙○○、甲○○所犯刑法第321 條第1 項第2 款之
    踰越安全設備竊盜罪，為死刑、無期徒刑、最輕本刑為3 年
    以上有期徒刑以外之罪，被告二人於準備程序進行中，均就
    被訴事實為有罪之陳述，經本院告知簡式審判程序之旨，並
    聽取檢察官及被告二人之意見後，認宜進行簡式審判程序，
    爰依刑事訴訟法第273 條之1 第1 項之規定，裁定進行簡式
    審判程序，合先敘明。
二、前揭事實，業據被告二人均於本院審理中坦白承認，且經被
    害人丁○○於警詢中指訴綦詳（警卷第16、17頁），互核大
    致相符，並有採證照片5 幀、丁○○簽具之贓物認領保管單
    1 份在卷可稽（警卷第24至26頁），及家用絕緣電線13捲、
    飼料袋2 個扣案為憑（電線全數發還丁○○）。觀諸前開採
    證照片，上開貨櫃屋之鋁窗均未遭毀壞（警卷第24頁），且
    被害人丁○○於警詢中亦僅陳稱該貨櫃屋有「門鎖」，並未
    指述鋁窗亦有上鎖（警卷第17頁），足見被告二人供稱於行
    竊時上開貨櫃屋之鋁窗僅係關閉而未上鎖，係合力推開後由
    丙○○自窗口進入屋內，並未破壞鋁窗等語，應屬可採。被
    告二人自白既有前開卷證可資佐證，自堪採信。本件事證明
    確，被告二人犯行均堪認定，應予依法論科。
三、按刑法第321 條第1 項第2 款所謂安全設備，係指除門扇、
    牆垣以外，依社會通常觀念足認為防盜之設備而言。本件貨
    櫃屋之鋁窗本具有防閑作用，縱未上鎖，仍不失其安全設備
    性質。被告二人合力推開鋁窗，推由被告丙○○自窗口進入
    行竊，雖無毀壞鋁窗，然已構成踰越安全設備竊盜。次按以
    自己犯罪之意思而參與犯罪構成要件行為，即屬共同正犯，
    在合同意思範圍內，相互利用他人之行為，以達其犯罪之目
    的，即應對於全部所發生之結果共同負責。本件被告二人對
    於踰越鋁窗竊取其內電線既均有認識並合意為之，雖推由被
    告丙○○翻越窗口入內行竊，惟被告甲○○除與丙○○合力
    推開鋁窗外，並騎乘機車在外把風接應，並於得手後載運丙○○及所竊電線離去，顯係以自己犯罪之意思，並參與犯罪
    構成要件行為，即屬共同正犯，自應同負踰越安全設備竊盜
    之罪責。
四、核被告二人所為，均係犯刑法第321 條第1 項第2 款之踰越
    安全設備竊盜罪。公訴意旨認其等係毀壞上鎖之鋁窗後，再
    行翻越窗口入屋行竊，論以同款所定之毀越安全設備加重條
    件，容有未恰。被告二人就上開犯行間，有犯意聯絡及行為
    分擔，應論以共同正犯。其二人分別有如事實欄第一段、第
    二段所示之犯罪科刑及執行情形，各有臺灣高等法院被告前
    案紀錄表在卷可按，二人分別於受徒刑之執行完畢後，5 年
    以內故意再犯本件有期徒刑以上之罪，俱屬累犯，均應依刑
    法第47條第1 項之規定加重其刑。爰審酌被告二人均值青壯
    ，身心健全，不思循正當途徑賺取金錢，竟竊取他人財物欲
    變賣花用，價值觀念偏差，應予導正。所竊家用電線13捲，
    總價達1 萬餘元，業據被害人陳明在卷，犯罪所生危害並非
    輕微。被告丙○○因前案入監執行，甫於96年3 月30日執行
    完畢；被告甲○○更甫經減刑而於同年7 月16日執行完畢，
    有上開前案紀錄表可參，竟旋於同年10月13日共犯本件加重
    竊盜犯行，顯然均不知悔改。被告甲○○於查獲後始終坦承
    犯行，犯罪後態度尚可；被告丙○○於警詢時仍狡辯係在路
    旁拾獲電線，矢口否認竊盜犯行，迄偵查中知悉共犯甲○○
    已坦承一切，無法抵賴，始坦認犯行，犯罪後態度欠佳。丙○○係下手行竊，甲○○則在外把風接應，參與犯罪之程度
    輕重不同等一切情狀，各量處如主文所示之刑，以資儆懲。
五、末查，被告二人本件犯罪時間係96年10月13日，已在中華民
    國96年罪犯減刑條例所定96年4 月24日期限以後，不合減刑
    要件，均不得減刑。至扣案之飼料袋2 個均非被告二人所有
    供犯罪所用之物，毋庸宣告沒收，併此敘明。
據上論斷，應依刑事訴訟法第273 條之1 第1 項、第299 條第1
項前段，刑法第28條、第321 條第1 項第2 款，判決如主文。
本案經檢察官乙○○到庭執行職務。
中    華    民    國    97    年    1     月    17    日
                  刑事第六庭    法  官  林柏壽
以上正本證明與原本無異。
如不服本判決應於收受本判決後10日內向本院提出上訴書狀，並
應敘述具體理由，如未敘述上訴理由者，應於上訴期間屆滿後20
日內補提理由書狀於本院（均須按他造當事人之人數附繕本）「
切勿逕送上級法院」。
中    華    民    國    97    年    1     月    17    日
                                書記官  林國龍
附錄本案論罪科刑法條：
刑法第321 條第1 項
犯竊盜罪而有左列情形之一者，處6 月以上、5 年以下有期徒刑
：
一  於夜間侵入住宅或有人居住之建築物、船艦或隱匿其內而犯
    之者。
二  毀越門扇、牆垣或其他安全設備而犯之者。
三  攜帶兇器而犯之者。
四  結夥三人以上而犯之者。
五  乘火災、水災或其他災害之際而犯之者。
六  在車站或埠頭而犯之者。


司法院資訊處製作；財團法人民間司法改革基金會備份。
